<?xml version='1.0' encoding='utf-8'?>
<verb default="giúmaráil" disambig="">
  <verbalNoun default="giúmaráil" />
  <verbalAdjective default="giúmaráilte" />
  <tenseForm default="giúmaráil" tense="Past" dependency="Indep" person="Base" />
  <tenseForm default="giúmarálamar" tense="Past" dependency="Indep" person="Pl1" />
  <tenseForm default="giúmaráladar" tense="Past" dependency="Indep" person="Pl3" />
  <tenseForm default="giúmaráladh" tense="Past" dependency="Indep" person="Auto" />
  <tenseForm default="giúmaráil" tense="Past" dependency="Dep" person="Base" />
  <tenseForm default="giúmarálamar" tense="Past" dependency="Dep" person="Pl1" />
  <tenseForm default="giúmaráladar" tense="Past" dependency="Dep" person="Pl3" />
  <tenseForm default="giúmaráladh" tense="Past" dependency="Dep" person="Auto" />
  <tenseForm default="giúmaráladh" tense="PastCont" dependency="Indep" person="Base" />
  <tenseForm default="giúmarálainn" tense="PastCont" dependency="Indep" person="Sg1" />
  <tenseForm default="giúmaráilteá" tense="PastCont" dependency="Indep" person="Sg2" />
  <tenseForm default="giúmarálaimis" tense="PastCont" dependency="Indep" person="Pl1" />
  <tenseForm default="giúmarálaidís" tense="PastCont" dependency="Indep" person="Pl3" />
  <tenseForm default="giúmaráiltí" tense="PastCont" dependency="Indep" person="Auto" />
  <tenseForm default="giúmaráladh" tense="PastCont" dependency="Dep" person="Base" />
  <tenseForm default="giúmarálainn" tense="PastCont" dependency="Dep" person="Sg1" />
  <tenseForm default="giúmaráilteá" tense="PastCont" dependency="Dep" person="Sg2" />
  <tenseForm default="giúmarálaimis" tense="PastCont" dependency="Dep" person="Pl1" />
  <tenseForm default="giúmarálaidís" tense="PastCont" dependency="Dep" person="Pl3" />
  <tenseForm default="giúmaráiltí" tense="PastCont" dependency="Dep" person="Auto" />
  <tenseForm default="giúmarálann" tense="PresCont" dependency="Indep" person="Base" />
  <tenseForm default="giúmarálaim" tense="PresCont" dependency="Indep" person="Sg1" />
  <tenseForm default="giúmarálaimid" tense="PresCont" dependency="Indep" person="Pl1" />
  <tenseForm default="giúmaráiltear" tense="PresCont" dependency="Indep" person="Auto" />
  <tenseForm default="giúmarálann" tense="PresCont" dependency="Dep" person="Base" />
  <tenseForm default="giúmarálaim" tense="PresCont" dependency="Dep" person="Sg1" />
  <tenseForm default="giúmarálaimid" tense="PresCont" dependency="Dep" person="Pl1" />
  <tenseForm default="giúmaráiltear" tense="PresCont" dependency="Dep" person="Auto" />
  <tenseForm default="giúmarálfaidh" tense="Fut" dependency="Indep" person="Base" />
  <tenseForm default="giúmarálfaimid" tense="Fut" dependency="Indep" person="Pl1" />
  <tenseForm default="giúmarálfar" tense="Fut" dependency="Indep" person="Auto" />
  <tenseForm default="giúmarálfaidh" tense="Fut" dependency="Dep" person="Base" />
  <tenseForm default="giúmarálfaimid" tense="Fut" dependency="Dep" person="Pl1" />
  <tenseForm default="giúmarálfar" tense="Fut" dependency="Dep" person="Auto" />
  <tenseForm default="giúmarálfadh" tense="Cond" dependency="Indep" person="Base" />
  <tenseForm default="giúmarálfainn" tense="Cond" dependency="Indep" person="Sg1" />
  <tenseForm default="giúmarálfá" tense="Cond" dependency="Indep" person="Sg2" />
  <tenseForm default="giúmarálfaimis" tense="Cond" dependency="Indep" person="Pl1" />
  <tenseForm default="giúmarálfaidís" tense="Cond" dependency="Indep" person="Pl3" />
  <tenseForm default="giúmarálfaí" tense="Cond" dependency="Indep" person="Auto" />
  <tenseForm default="giúmarálfadh" tense="Cond" dependency="Dep" person="Base" />
  <tenseForm default="giúmarálfainn" tense="Cond" dependency="Dep" person="Sg1" />
  <tenseForm default="giúmarálfá" tense="Cond" dependency="Dep" person="Sg2" />
  <tenseForm default="giúmarálfaimis" tense="Cond" dependency="Dep" person="Pl1" />
  <tenseForm default="giúmarálfaidís" tense="Cond" dependency="Dep" person="Pl3" />
  <tenseForm default="giúmarálfaí" tense="Cond" dependency="Dep" person="Auto" />
  <moodForm default="giúmaráladh" mood="Imper" person="Base" />
  <moodForm default="giúmarálaim" mood="Imper" person="Sg1" />
  <moodForm default="giúmaráil" mood="Imper" person="Sg2" />
  <moodForm default="giúmarálaimis" mood="Imper" person="Pl1" />
  <moodForm default="giúmarálaigí" mood="Imper" person="Pl2" />
  <moodForm default="giúmarálaidís" mood="Imper" person="Pl3" />
  <moodForm default="giúmaráiltear" mood="Imper" person="Auto" />
  <moodForm default="giúmarála" mood="Subj" person="Base" />
  <moodForm default="giúmarálaimid" mood="Subj" person="Pl1" />
  <moodForm default="giúmaráiltear" mood="Subj" person="Auto" />
</verb>
